# 上市公司执行企业会计准则 2020 年 333 页面问题

提问人：1226829524 时间：2022-07-06 20:53:58
您好：陈老师
《上市公司执行企业会计准则 2020 年》第 333 页，有一个问题如下：
案例6-06采用产出法确定履约进度时，应当如何确认履约成本
案例描述为： 2019 年 1 月 1 日，甲公司与客户签订合同，为其建造一栋办公楼，建造期为 3 年，合同总收入为 500 万元，预计合同总成本为 400 万元，假定该合同仅一项履约义务，且满足在一段时间内确认收入的条件。
截至 2019 年 12 月 31 日，甲公司已完成地基部分的建设，采用产出法确认的履约进度为42%，确认收入金额为 210 万元，甲公司实际发生成本 200 万元，按照履约进度计算的成本为 168 万元。
问题：地基部分的成本应当如何确认
案例解析为：应当计入当期损益，这个我怎么也没有明白，他说的是什么意思
我的理解为这种的不就是实际发生计入合同施工（存货）根据履约进度确认成本吗？案例解析里说的准则原文真心没搞明白是什么意思,还要麻烦您给指点一下。
我的理解这个应该不同于电梯安装，将电梯的成本要从履约成本里减出来计算履约进度吧，但是看整个合同金额中地基部分又占比很大，这个应该怎么理解呢？
幸苦老师给讲解一下，多谢了。

回答人：chenyiwei
这个案例来源于IFRIC的一项讨论，是用于讲解新收入准则第二十六条所规定的将合同履约成本确认为一项资产应满足的条件的，尤其是其中的“（二）该成本增加了企业未来用于履行履约义务的资源”。
根据IFRIC的解释：
对于地基部分实际发生的成本仅与已完成的地基建设相关，并未增加甲公司未来建造办公楼其他部分的资源，因此不满足新收入准则第二十六条作为合同履约成本确认为一项资产的条件。
由于地基建设实际发生的成本为与履约义务中已履行并转移给客户的部分（即地基建设）相关的支出，即该支出与甲公司建造办公楼中已履行的部分相关，因此根据新收入准则第二十七条，应将地基部分实际发生的所有成本（ 200 万元）计入当期损益，而非预计总成本乘以履约进度模拟计算的成本（ 168 万元）。
同理，甲公司在上述业务中实际发生的各项建设成本，属于与企业已履行的义务相关的应全部计入损益，不应当作为合同履约成本确认为一项资产。
由此应提示关注的问题是：在以产出法衡量履约进度时，不能仅仅为了平滑各期利润而将部分已发生成本予以递延，而是要看拟递延的这部分成本是否满足准则第二十六条所列的三项条件，特别是“该成本增加了企业未来用于履行履约义务的资源”是否满足，即所递延的成本需与未来的履约相关。

提问人：1226829524 时间：2022-07-09 13:40:03
您好，老师非常感谢
哪是不是这样理解，就是在企业负责销售并安装电梯时，哪个不计入成本核算完工进度的电梯也是适用于您上面所说的这个原则呢？
即：该成本增加了企业未来用于履行履约义务的资源”是否满足，即所递延的成本需与未来的履约相关。

回答人：chenyiwei
电梯的案例（新收入准则应用指南例题 21 ）与此处不具有可比性。此处主帖中的案例是产出法下结转履约成本，而电梯案例是用以说明“调整投入法”的应用。